【裁判字號】    99,訴,496
【裁判日期】    991012
【裁判案由】    強制猥褻等
【裁判全文】
臺灣嘉義地方法院刑事判決               99年度訴字第496號
公  訴  人  臺灣嘉義地方法院檢察署檢察官
被      告  乙○○
上列被告因強制猥褻等案件，經檢察官提起公訴（99年度偵字第
2050號），本院判決如下：
    主  文
乙○○犯強制猥褻罪，累犯，處有期徒刑拾月。
    犯 罪 事 實
一、乙○○前因懲治盜匪條例、搶奪、竊盜、恐嚇、偽造有價證
    券等案件，經臺灣高等法院台中分院以78年度上訴字第1347
    號判決各判處有期徒刑11年、1年、1年、2年、3年6 月、並
    定應執行有期徒刑14年8月確定（下稱第1案），於民國85年
    8 月10日縮短刑期假釋出監。復因竊盜案件，經臺灣高雄地
    方法院以88年度易字第2352號判決判處有期徒刑3月確定（
    下稱第2 案）。另因恐嚇、妨害自由、妨害家庭、詐欺及詐
    欺等案件，經臺灣臺南地方法院以88年度訴字第751 號判決
    各判處有期徒刑2年、4月、3月、8月、6 月並定應執行有期
    徒刑3年8月確定（下稱第3 案），而被告亦因於假釋期間，
    另犯上開案件而經撤銷。又上開第2案、第3案等罪，除第3
    案之恐嚇罪經判處有期徒刑2 年未減刑外，其餘各罪嗣均經
    臺灣高雄地方法院以97年度審聲字第2337號裁定予以減刑後
    ，並與上開第3案之恐嚇罪所處徒刑定應執行有期徒刑2年10
    月確定，並與上開假釋撤銷之殘刑6年10月6日接續執行，於
    98年1月16日縮刑期滿執行完畢。
二、詎乙○○仍不知悔改，於民國99年3月1日下午4 時許撥打電
    話給甲○（真實姓名詳卷，警卷代號3564—9903號），要甲○
    前往乙○○友人李金青（綽號「阿青」）位於臺南縣後壁鄉
    某處之住處陪酒，甲○到達後，並給付甲○新臺幣（下同）5
    百元之坐檯費。嗣乙○○於同日晚間約8時許，拜託甲○將其
    載往嘉義車站，並表明其願意負擔加油費。甲 ○遂駕駛自用
    小客車由臺南縣後壁鄉，沿台1 線公路開往嘉義市，於同日
    晚間9時許，甲○駕車行經嘉義縣水上鄉○○路250 號附近時
    ，乙○○要求與甲○性交易，而要甲○將車停在路旁，再自行
    脫下外褲露出大腿之刺青，嗣因甲 ○拒絕與乙○○性交易，
    乙○○竟基於妨害自由、恐嚇、傷害及強制猥褻之犯意，先
    係徒手毆打甲○臉部及胸部等處，致使甲○受有左眼下方瘀青
    挫傷、胸口頓傷之傷害，旋對甲 ○恫稱：如果不聽話，就要
    拿刀、槍出來殺死甲○，並割掉甲○2 個乳頭寄給公司請錢等
    語，乙○○並喝令甲 ○將車熄火，不准將手靠近車窗且不准
    動而剝奪甲○之行動自由，及令甲○將衣物脫去，雙手放平，
    雙腳打直，甲 ○因心生畏懼而聽從乙○○上開指示，且任黃
    獻堂撫摸其胸部以滿足其性慾，事畢乙○○仍要求甲 ○半躺
    ，手要放在腿上，如果下車要用刀、槍殺死甲○，致甲○不敢
    離去。嗣於翌日0 時30分許，適有警員丙○○駕駛警用巡邏
    車行經該處，甲 ○見機不可失，赤腳下車衝向巡邏車求救，
    經警當場查獲。
三、案經甲○訴請嘉義縣警察局水上分局報告臺灣嘉義地方法院
    檢察署檢察官偵查起訴。
    理  由
一、按被告以外之人於審判外之言詞或書面陳述，除法律有規定
    者外，不得作為證據；又被告以外之人於審判外之陳述，雖
    不符合同法第159條之1至第159條之4之規定，但經當事人於
    審判程序同意作為證據，法院審酌該言詞陳述或書面陳述作
    成時之情況，認為適當者，亦得為證據。當事人、代理人或
    辯護人於法院調查證據時，知有第159條第1項不得為證據之
    情形，而未於言詞辯論終結前聲明異議者，視為有前項之同
    意，刑事訴訟法第159條第1項及第159條之5分別定有明文。
    查本判決下列所引之供述證據，雖屬傳聞證據，惟當事人於
    本院審判期日中表示無意見不予爭執，且迄至言詞辯論終結
    前亦未表示異議，本院審酌該等證據之取得過程並無瑕疵，
    與本案待證事實間復具有相當之關聯性，以之為本案證據並
    無不當，自得採為本件認定事實之基礎，合先敘明。
二、訊據被告固坦承有於上開時、地毆打告訴人甲 ○，然否認有
    何強制猥褻、恐嚇及妨害自由等犯行，辯稱：伊僅推甲 ○胸
    部1下，並未用手指深入甲○內衣，掐她乳頭，伊未對甲 ○說
    過前揭恐嚇話語，且伊若有妨害甲○行動自由，甲○何以得跑
    下車求救云云。經查：
(一)乙○○於99年3月1日下午6時許撥打電話給甲○，要甲 ○前往
    乙○○友人李金青（綽號「阿青」）位於臺南縣後壁鄉某處
    之住處陪酒，並給付甲○5百元之坐檯費。嗣乙○○於同日晚
    間約8時許，拜託甲○將其載往嘉義車站，並表明願意給付加
    油費。甲○遂駕駛自用小客車由臺南縣後壁鄉，沿台1線公路
    開往嘉義市，於99年3月1日晚間9時許，甲○駕車行經嘉義縣
    水上鄉○○路250 號附近時，將車停在路旁（下稱案發地點
    ）等情，業據被告於本院99年8 月10日準備程序供稱：伊和
    Ａ女是經朋友在有女陪侍的小吃部認識，99年3月1日晚上6
    時許，伊去朋友李金青台南縣後壁鄉火車站附近的家喝酒，
    伊打電話請Ａ女過來坐檯陪酒，給她坐檯費5百元，在場共
    三男一女，喝酒時，伊前妻賴慈惠一直打電話叫伊到中壢去
    ，伊告訴Ａ女願意付油費，Ａ女同意就載伊去嘉義車站等語
    （見本院卷第55頁）；於99年9月8日準備程序供稱：伊在99
    年3月1日晚間8時許，在臺南縣後壁鄉某處，拜託甲○將其載
    往嘉義車站。甲○駕駛自用小客車由臺南縣後壁鄉，沿台1線
    公路開往嘉義市。嗣於同日晚間9時許，甲○駕車行經嘉義縣
    水上鄉○○路250號附近時，伊要求甲○把車停在台一線等語
    （見本院卷第77頁）；及於本院99年9月27日審理時供稱：
    伊當天有拿6百元給甲○，是加油錢等語明確（見本院卷第11
    0頁）。核與告訴人甲○於警詢證稱：伊車停放於水上鄉○○
    路250號左前方路邊，伊與乙○○在台南縣後壁鄉○○街一
    處民宅喝酒，從99年3月1日晚間6時30分許一起飲酒，一起
    離開，乙○○要求伊載他去嘉義市火車站坐車等語（見警卷
    第2、3頁）相符。故上開事實堪予認定。
(二)又被告因要求與告訴人甲○性交易，而於甲○駕車行經案發地
    點，要求告訴人甲 ○將車停於路旁，再自行脫下外褲露出大
    腿之刺青等情，業據告訴人甲○於警詢時證稱：「(問：妳為
    何會與乙○○在同一台自小客車上？是由何處行駛而來停於
    水上鄉○○路250號左前方路邊？)我們在臺南縣後壁鄉一處
    民宅喝酒，從99年3月1日晚間6 時30分許一起飲酒，…，乙
    ○○要求我載他去嘉義市火車站坐車，他要求我停在路邊與
    他性交易，我就將車停在該處」、「他要求我與他性交易，
    我不願意，他就撫摸並出手捏我的乳頭」等語（見警卷第2
    、3 頁），及於審理時證稱：「（問：你把車輛停在水上鄉
    ○○路台1 線後，發生何事？）被告跟我說他要做工作，就
    是性方面的工作，之後就把長褲子脫下來放在他左前方的腳
    踏板處…，我有看到他腿上有刺青」等語明確（見本院卷第
    92頁），是告訴人甲 ○關於被告要求其將車停在案發地點，
    要求與其性交易乙節，其前後陳述一致而無瑕疵可指，且被
    告大腿確有刺青，此有被告大腿刺青相片1 幀附卷可佐（見
    本院卷第58頁），足見告訴人甲 ○上開證詞具相當真實性及
    憑信性。又依被告前揭供述，其與告訴人甲 ○是經朋友介紹
    在有女陪侍之小吃部認識，於99年3月1日打電話請告訴人甲
    ○到場陪酒並給付坐檯費，被告另於審理時坦承在甲 ○車上
    有脫外褲，有露出內褲，且賴姓朋友說甲 ○若有錢的話就可
    以玩，所以伊才會想說以前可以摸，為何現在不能摸等語（
    見本院卷第111頁），足認被告當係認甲○從事陪侍喝酒，甚
    至性交易工作，而於告訴人甲 ○車上要求與其性交易，否則
    何需將外褲脫下，露出大腿刺青？益徵告訴人甲 ○上開證詞
    堪予採信。
(三)又告訴人甲○拒絕與被告性交易，被告先係徒手毆打甲○臉部
    及胸部等處，致使甲 ○受有左眼下方瘀青挫傷、胸口頓傷之
    傷害，旋對甲○恫稱：如果不聽話，就要拿刀、槍出來殺死甲
    ○，並割掉甲○2個乳頭寄給公司請錢等語，並喝令甲 ○將車
    熄火，不准將手靠近車窗且不准動而剝奪甲 ○之行動自由，
    及令甲○將衣物脫去，雙手放平，雙腳打直，告訴人甲○因畏
    懼遂聽從被告上開指示，且任被告撫摸其胸部，事畢被告仍
    要求告訴人甲 ○半躺，手要放在腿上，如果下車要用刀、槍
    殺死告訴人甲○，致其不敢離去，嗣於翌日0時30分許，適有
    警員丙○○駕駛警用巡邏車行經該處，甲 ○見機不可失，赤
    腳下車衝向巡邏車求救等情，則有如下證據可佐：
  1.告訴人甲 ○於警詢時證稱：「他（指被告）要求我與他性交
    易，我不願意，他就撫摸並出手捏我的乳頭」、「乙○○從
    停車開始就以巴掌拳頭毆打我」、「他說身上有刀有槍叫我
    不能動，動就會沒命，因此我不敢下車，在車上困了三個半
    小時。」等語（見警卷第2、3頁）；及偵訊時證稱：「99年
    3月1日下午7 時許，在後壁鄉碰面，乙○○說要去搭火車到
    中壢，我也要離開了，乙○○就搭我的車去後壁火車站，我
    想距離很近，我就同意他上我的車，後來乙○○就將我的方
    向盤轉到另一邊的方向，說要到嘉義火車站搭車，並掏出6
    百元說要出油錢…，開到警察查獲地點時，他叫我停下來，
    我就停下來，我沒有熄火，乙○○就將褲子脫下來他說要跟
    我性交，我說不要，我有拒絕，乙○○可能生氣就打我的左
    臉頰、右臉頰，我若沒有照他的意思，他就會繼續打我，而
    且很用力。」、「（問：乙○○先打你還是先恐嚇你？）」
    先打我，後來恐嚇說他身上有槍、刀，若不聽他的話、手不
    放好的話，他就揮拳打我的胸部，還說要把我打死，他還恐
    嚇要錢，還說要割我的兩個乳頭寄給公司請錢。」、「（問
    ：乙○○如何猥褻你？）乙○○要求我一個命令一個動作，
    我上衣就脫掉，下半身也脫掉，乙○○就摸我的胸部，還捏
    我的乳頭…」、「在我脫衣服之前，他要求我將車子熄火，
    而且不准我將手靠近窗戶的地方。」（見偵卷第12、13頁）
    ；及於審理時證稱：「（問：你把車輛停在水上鄉○○路台
    1 線後，發生何事？）被告跟我說他要做工作，就是性方面
    的工作，之後就把長褲子脫下來放在他左前方的腳踏板處…
    ，我有看到他腿上有刺青，被告叫我把衣服全部脫下來，我
    說不要，之後我們就拉扯，被告就打我。」、「被告打我的
    臉頰及用拳頭打我的胸部…」、「（問：被告有無跟你說若
    不聽話要把你兩個乳頭割下來去向公司請錢？）對，被告有
    說是要命或乳頭二選一。」、「（問：當你把裙子、內褲脫
    下來後，發生何事？）被告就要開始做性行為，被告用手捏
    我的乳頭，及摸我的胸部…」、「（問：問證人甲○性行為
    結束後，發生何事？）被告叫我半躺躺好，叫我不可以把手
    放在車窗上，手要放在腿上，要放平，…他說了那麼多的話
    ，會讓我心生恐懼，因為他說了很多刀、槍的話。」等語（
    見本院卷第92、95、103頁），是告訴人甲○關於被告毆打其
    身體之部位、恫嚇之內容、及出手撫摸其胸部，於警詢、偵
    訊及本院審理時之證詞內容均一致而無瑕疵可指，而具相當
    之真實性。
  2.參以被告於偵訊時供稱：「（問：那強制猥褻是怎麼發生？
    ）是因為我們兩個人都喝多了。我伸手推他，順便按壓他的
    乳頭一次，也有摸到胸部。」、「（問：是不小心摸到還是
    有意？）說不小心是騙人。」、「我摸他的胸部、乳頭都是
    違反他的意思」等語（見偵卷第16頁），另於本院準備程序
    時坦承：甲 ○將車停於嘉義縣水上鄉○○路台一線時，伊有
    打證人甲○臉頰，及推甲○胸部等語（見本院卷第55頁），及
    告訴人甲 ○確受有左眼下方瘀青挫傷、胸口頓傷等傷害並於
    99年3月2日凌晨3 時59分前往醫院就診乙節，有嘉義榮民醫
    院99年3月2日診斷證明書、告訴人甲 ○臉部、胸部受傷照片
    附卷足稽（存放於警卷第25頁彌封袋、偵卷第15頁），足認
    告訴人甲○上開指證具相當之憑信性。
  3.又證人即員警丙○○於99年3月2日0 時30分許駕駛警用巡邏
    車行經案發地點，甲 ○見機不可失，赤腳下車衝向巡邏車求
    救等情，業據告訴人甲 ○於偵訊時證稱：凌晨12時許，伊偷
    穿裙子、內褲，後來12點半看到對面有巡邏車來，伊就偷穿
    上衣，巡邏車來時，立刻打開車門衝出去，所以警察就查獲
    了明確（見偵卷第13頁），核與證人即員警丙○○於偵訊中
    證稱：當晚（99年3月2日）12時許，巡邏到案發地時，我們
    車速比較慢，有一名女子跑出來拍打我們右側的車窗，該女
    子喊救命，並說其被打，很害怕。當時該女子身穿有扣好的
    穿上衣、裙子，是赤腳。伊到該女子的車上盤查，她的車子
    離我們約3公尺，該女子的車是沒有開燈，車窗是有搖下來
    的，發現乙○○人坐在副駕駛座，副駕駛座那邊車窗搖下來
    ，其他都是關著的，該女子說乙○○打他、恐嚇她，並說乙
    ○○有刀有槍等語（見偵卷第25、26頁）相符，復有嘉義縣
    警察局水上分局刑事案件報告書，及解送人犯報告書各1 份
    在卷可佐，是上開事實亦堪認定。而由告訴人甲○當時赤腳
    向證人丙○○求救之經過，及告訴人甲○上開自小客車除被
    告乘坐之副駕駛座車窗有打開，其他車窗均關緊，顯係為避
    免告訴人甲○對外呼喊求救等情勾稽以觀，益徵告訴人甲○其
    上開遭被告毆打、恐嚇、撫摸胸部及控制行動等證詞均堪採
    信。
(四)被告固以上開情詞置辯，然查：
  1.如前所述，被告確有撫摸其胸部以滿足其性慾，業據告訴人
    甲○指證綦詳，參以前揭被告於偵訊時供稱：說不小心碰觸甲
    ○之胸部是騙人，伊摸甲○的胸部、乳頭都是違反甲○的意思
    等語，故被告嗣於本院審理時辯稱：伊係因與告訴人人甲 ○
    發生爭執，而毆打甲○並推甲○胸部1下，但絕無撫摸甲○胸部
    云云，顯係飾卸之詞而難憑採。
  2.又如前所述，告訴人甲○於警詢時證稱其在車上困了3個半小
    時，被告於本院審理時亦供稱：被害人被打後，伊與告訴人
    甲○坐在那邊，一坐就躺了3個多小時等語（見本院卷第112
    頁），果被告未剝奪告訴人甲○行動自由，何以告訴人甲○經
    被告毆打後，仍願與被告同在一起3 個多小時？再依上開證
    人丙○○證詞，伊駕車巡邏至案發地點距甲○車3公尺，告訴
    人甲○赤腳跑出來喊救等情以觀，顯見告訴人甲○係因警車巡
    邏至其所駕駛自小客車附近，足以保護其人身安全，始冒險
    下車求救，故被告雖辯稱：伊若有妨害甲○行動自由，甲○何
    以得跑下車求救云云，仍難據為其有利之認定而難憑採。
(五)又告訴人甲 ○雖於本院指述：被告有以手指及陰莖插入其陰
    道，並有要其口交，所以其有用衛生紙擦拭，而被告亦有用
    衛生紙擦拭其生殖器及嘴巴，當時車上有上開衛生紙，伊因
    忘記有衛生紙，而未將衛生紙交女警云云（見本院卷第95、
    98、105頁）。然查，告訴人甲○於警詢時僅證稱被告有出手
    捏其乳頭，否認與被告發生性關係（見警卷第2 頁），嗣於
    偵訊改稱：被告有以手指插入其陰道云云，復於本院審理改
    稱如上開指述內容，是告訴人甲 ○關於被告有無與其發生性
    交乙節，其指述內容，前後不一，已非無疑，參以證人丙○
    ○於偵訊時證稱：現場並未搜到衛生紙，男的、女的都有喝
    酒，女警有建議該女子至醫院採證，但該女子拒絕等語（見
    偵卷第26頁），是告訴人甲 ○指稱其車上有上開擦拭過之衛
    生紙云云，業與證人丙○○證詞有違，況果告訴人甲 ○確有
    與被告發生性交，何以違反常情未將上開衛生紙如此重要證
    物交員警查扣？且未依員警建議至醫院採證？是告訴人甲 ○
    上開關於被告與其發生性交之指述，除其具疑義之單一指述
    外，尚乏證據而難遽以認定，附此敘明。
(六)綜上所述，被告上開辯解均不足採信，本件事證明確，被告
    犯行堪以認定，應依法論科。
三、論罪科刑：
(一)按刑法第302條第1項之妨害自由罪，原以強暴、脅迫為構成
    要件，其因而致普通傷害，乃強暴、脅迫當然之結果，除另
    有傷害故意外，仍祇成立該條項之罪，無同法第277條第1項
    之適用。另刑法第302 條之妨害自由罪，原包括私行拘禁或
    以其他非法方法剝奪人之行動自由而言，所謂非法方法，當
    包括強暴、脅迫等情事在內。故於私行拘禁或以其他非法方
    法剝奪人之行動過程中，有對被害人施加恐嚇行為，自屬包
    含於妨害行動自由之同一意念之中，縱其所為，合於刑法第
    305 條恐嚇危害安全罪之要件，仍應視為剝奪行動自由之部
    分行為（最高法院30年上字第3701號判例，及86年度台上字
    第3619號、85年度台上字第5736號判決意旨參照）。故被告
    毆打告訴人甲 ○致其受有前揭傷害後，復恫以前揭言語，喝
    令告訴人甲 ○不准將手靠近車窗、不准動或不准下車，揆諸
    上開說明，其傷害及恐嚇犯行，均應視為非法剝奪告訴人甲
    ○行動自由之部分行為。是核被告所為，係犯刑法第302 條
    之剝奪他人行動自由罪，及刑法第224 條之強制猥褻罪。又
    被告以前揭言語恐嚇告訴人甲 ○，要求其聽話，令其不准動
    ，將衣物脫去，雙手放平，雙腳打直，任令被告撫摸胸部，
    故被告於著手妨害自由之行為時，亦同時著手強制猥褻之行
    為，足認被告係以一行為，同時觸犯上開妨害自由及強制猥
    褻等罪名，為想像競合犯，應從一重之強制猥褻罪處斷。又
    被告於強制猥褻犯行結束後，仍限制告訴人甲 ○離去，續予
    剝奪行動自由，故被告妨害自由之犯行即難認僅係強制猥褻
    之部分行為而不另論罪，附此敘明。又被告有犯罪事實一所
    示犯罪科刑，及於98年1 月16日縮刑期滿執行完畢之情形，
    有臺灣高等法院被告前案紀錄表1 份在卷可參，其於受有期
    徒刑之執行完畢後5 年內故意再犯本件有期徒刑以上之刑之
    罪，為累犯，應依刑法第47條第1項規定，加重其刑。
(二)爰審酌被告大專畢業之智識程度，前有盜匪、恐嚇、妨害自
    由、妨害家庭、詐欺、偽造有價證券等前科，有臺灣高等法
    院被告前案紀錄表1份在卷可佐，素行不佳，其因告訴人甲○
    拒絕與其性交易而以傷害、恐嚇、剝奪行動自由等方式強制
    猥褻告訴人甲 ○，及於猥褻後仍續予剝奪其行動自由之動機
    、手段，告訴人甲 ○所受身體傷害及精神上恐懼之程度，迄
    未與告訴人甲 ○和解並予賠償等一切情狀，量處如主文所示
    之刑。
據上論斷，應依刑事訴訟法第299條第1項前段，刑法第224條、
第302條、第55條前段、第47條第1項，刑法施行法第1條之1第1
項、第2項前段，判決如主文。
本案經檢察官邱美英到庭執行職務
中    華    民    國    99    年    10    月    12    日
                刑事第五庭    審判長法  官  蔡廷宜
                                    法  官  傅曉瑄
                                    法  官  啟夫
以上正本證明與原本無異。
如不服本判決應於收受判決後10日內向本院提出上訴書狀，並應
敘述具體理由；其未敘述上訴理由者，應於上訴期間屆滿後20日
內向本院補提理由書（均須按他造當事人之人數附繕本）「切勿
逕送上級法院」。告訴人或被害人如對於本判決不服者，應具備
理由請求檢察官上訴，其上訴期間之計算係以檢察官收受判決正
本之日期為準。
中    華    民    國    99    年    10    月    12    日
                                    書記官  侯麗茹

司法院資訊處製作；財團法人民間司法改革基金會備份。
